臺灣彰化地方法院刑事判決
111年度簡上字第92號
上  訴  人  
即  被  告  林鴻廷



上列上訴人即被告因妨害電腦使用等案件，不服本院民國111年5
月9日111年度簡字第716號第一審簡易判決（聲請簡易判決處刑
案號：111年度偵字第2794號），提起上訴，本院管轄之第二審
合議庭判決如下︰
    主  文
上訴駁回。
林鴻廷緩刑貳年。
    事實及理由
一、本案審判範圍：刑事訴訟法第348條規定：「上訴得對於判
    決之一部為之。對於判決之一部上訴者，其有關係之部分，
    視為亦已上訴。但有關係之部分為無罪、免訴或不受理者，
    不在此限。上訴得明示僅就判決之刑、沒收或保安處分一部
    為之。」參諸刑事訴訟法第348條第3項規定立法理由，宣告
    刑、數罪併罰所定之應執行刑、沒收，倘若符合該條項的規
    定，已得不隨同其犯罪事實，而單獨成為上訴之標的，且於
    上訴人明示僅就刑上訴時，第二審法院即不再就原審法院所
    認定之犯罪事實為審查，而應以原審法院所認定之犯罪事實
    ，作為論認原審宣告刑、執行刑及沒收妥適與否的判斷基礎
    。前述上訴規定，並為簡易判決上訴時所準用，此觀刑事訴
    訟法第455條之1第3項之規定即明。上訴人即被告林鴻廷（
    下稱被告）於刑事聲明上訴狀表明請求為緩刑之宣告，於本
    院審理時亦明示請求給予緩刑諭知，其餘部分均無爭執等語
    （見本院卷第10頁、第43頁），依前述說明，本院審理範圍
    僅限於原判決所處之刑部分，不及於原判決所認定犯罪事實
    、所犯法條（罪名）等其他部分。
二、本案據以審查量刑妥適與否之原審所認定犯罪事實及所犯法
    條、罪名：
　㈠犯罪事實：　　
　　林鴻廷已婚，卻與王○○（真實姓名年籍詳卷）有婚外情，兩
    人於民國110年12月底分手後，因細故產生糾紛，林鴻廷竟
    基於供人觀覽猥褻影像之犯意，分別於110年12月7日0時許
    、同年月30日0時40分，接續透過網際網路連結至Facebook
    （下稱臉書）社群，以暱稱「PiYang」之帳號，將其與王○○
    性交、口交時所拍攝之客觀上足以刺激或滿足性慾並引起普
    通一般人羞恥感之猥褻影片，上傳至其個人臉書頁面，以此
    散布，使不特定多數人均得以連結該網頁觀覽上述猥褻影片
    內容。旋因友人發現上述猥褻影片中女主角為王○○，並告知
    王○○。
　㈡所犯法條及罪名：
　　核被告所為，係犯刑法第235第1項之散布猥褻影像罪。被告
    基於同一犯意，於密接時間內2次上傳猥褻影片，侵害同一
    法益，應視為數個舉動之接續施行，而論以接續犯之包括一
    罪。
三、上訴論斷之理由：　　
　㈠上訴理由：被告已向告訴人王○○道歉，並與告訴人達成和解
    且履行完畢，爰請法院宣告緩刑等語。　
　㈡駁回上訴之理由：
　  按量刑係法院就繫屬個案犯罪之整體評價，為事實審法院得
    依職權自由裁量之事項，故量刑判斷當否之準據，應就判決
    之整體觀察為綜合考量，不可摭拾其中片段，遽予評斷，苟
    已以行為人之責任為基礎，並斟酌刑法第57條各款所列情狀
    ，在法定刑度內，酌量科刑，無偏執一端，致明顯失出失入
    情形，即不得任意指摘為違法（最高法院108年度台上字第2
    294號判決意旨參照）。原審以被告上開犯罪事證明確，適
    用相關規定，以行為人之責任為基礎，審酌其前為男女朋友
    關係，竟因分手後之感情糾葛，率而將2人先前性交時之影
    片上傳至網路社群供不特定人觀覽，影響社會秩序及善良風
    俗，所為應予非難，惟念其犯罪後坦承犯行，態度尚可，並
    兼衡其教育程度為高職畢業，家庭狀況勉持，及其犯罪之動
    機、目的、手段、所生損害等一切情狀，量處如原判決主文
    所示之刑，均已詳細敘述理由，顯已斟酌刑法第57條各款事
    由，兼顧對被告有利與不利之科刑資料，既未逾越法定範圍
    ，亦無違背公平正義之精神，客觀上不生量刑畸重或有所失
    入之裁量權濫用，核與罪刑相當原則無悖，原判決量刑自無
    不當或違法。是原審判決上開量刑尚稱妥適，被告上訴坦承
    犯行，僅請求宣告緩刑，並未指摘原判決有何違誤之處，而
    經核原判決之量刑亦確無不當，是被告之上訴為無理由，應
    予駁回。
三、宣告緩刑之理由：
　　現代刑法傾向採取多元而有彈性之因應方式，對行為人所處
    刑罰執行與否，多以刑罰對於行為人之矯正及改過向善作用
    而定。如認行為人對於社會規範之認知及行為控制能力尚無
    重大偏離，僅因偶發犯罪，執行刑罰對其效用不大，祇須為
    刑罰宣示之警示作用，即為已足，此時即非不得延緩其刑之
    執行，並藉違反緩刑規定將入監執行之心理強制作用，並佐
    以保護管束之約制，謀求行為人自發性之矯正及改過向善。
    本院審酌被告前未曾因故意犯罪受有期徒刑以上刑之宣告，
    有臺灣高等法院被告前案紀錄表在卷可稽（見本院卷第17頁
    ），其一時短於思慮，致觸犯本案罪刑，且被告已與告訴人
    成立和解（見本院卷第51頁和解書），足見被告犯罪後已盡
    力彌補損害，尚有悔悟之意，對於社會規範之認知並無重大
    偏離，行為控制能力亦無異常，且已深切悔悟，經此偵、審
    程序及刑之宣告，應能知所警惕而無再犯之虞，復念告訴人
    表示願意原諒被告之意見（見本院卷第48頁），本院認被告
    所受刑之宣告以暫不執行為當，依刑法第74條第1項第1款規
    定，諭知緩刑2年，以啟自新。　　
據上論斷，應依刑事訴訟法第455條之1第1項、第3項、第368條
，判決如主文。
本案經檢察官鍾孟杰聲請簡易判決處刑，檢察官黃建銘到庭執行
職務。
中　　華　　民　　國　　111 　年　　8 　　月　　23　　日
                  刑事第七庭  審判長法  官  王義閔  
                                    法  官  李  昕  
                                    法  官  巫美蕙
以上正本證明與原本無異。　　　　　　　　　　　　　　　　本件不得上訴。　　
中　　華　　民　　國　　111 　年　　8 　　月　　23　　日
                                    書記官  林婷儀